臺灣高等法院臺中分院刑事判決
                                 109年度交上易字第1012號
上  訴  人
即  被  告  陳裕奇



上列上訴人即被告因過失傷害案件，不服臺灣彰化地方法院109
年度交易字第227號中華民國109年7月17日第一審判決（起訴案
號：臺灣彰化地方檢察署109年度軍偵字第10號），提起上訴，
本院判決如下：
    主  文
上訴駁回。
    理  由
一、本案經本院審理結果，認第一審以上訴人即被告（以下稱被
    告）係犯刑法第284 條前段之過失傷害罪，依刑法第62條前
    段自首規定減輕其刑後，判處有期徒刑2 月，如易科罰金，
    以新臺幣1,000元折算1日，經核認事用法、量刑均無不當，
    應予維持，並引用第一審判決書記載之事實、證據及理由（
    如附件）。
二、被告上訴意旨略以：其為家中主要經濟來源，胞妹之學貸、
    房租及其他開銷，亦由其部分負擔，原審量處有期徒刑2 月
    ，仍有過重之虞，爰請求從輕量刑等語。
三、本院審酌原審就被告之犯罪情節及科刑部分之量刑基礎，已
    於原判決理由欄內具體說明：審酌被告因駕駛疏失，肇致本
    案交通事故之發生，造成告訴人林姵瑜受有傷害，徒增告訴
    人身體之不適與生活上之不便，被告過失情節、告訴人所受
    傷勢情形，犯後坦承犯行，但因賠償金額無法達成共識，致
    調解未能成立，前無其他因刑事犯罪遭司法機關論罪科刑之
    紀錄，自述家庭背景成員尚有雙親、胞妹，高中畢業之教育
    程度、任職業軍人，月薪3萬8,000多元，需分擔家計，經濟
    狀況正常等一切情狀量處上開罪刑等旨，顯已斟酌刑法第57
    條各款事由而為刑之量定，係以行為人責任為基礎，兼顧對
    被告有利與不利之科刑資料，既未逾越法定範圍，亦無違背
    公平正義之精神，無裁量權濫用情事，核與罪刑相當原則無
    悖，縱仍與被告主觀上之期待有所落差，仍難遽指原審量刑
    有何不當或違法。再者，被告所犯刑法第284 條前段之過失
    傷害罪，其最高法定刑為1 年以下有期徒刑，衡以被告駕駛
    自用小客車，闖越紅燈撞及告訴人受有上開傷害之過失情節
    ，及迄今未與告訴人達成和解並賠償損害之犯後態度，原審
    就被告過失傷害之犯行量處有期徒刑之最低度刑，實無過重
    之情。從而，被告所執前開理由提起上訴，為無理由，應予
    駁回。
據上論斷，應依刑事訴訟法第368條、第373條，判決如主文。
本案經檢察官吳宇軒提起公訴，檢察官張慧瓊到庭執行職務。
中　　華　　民　　國　 109　　年　　10　　月　　28　　日
            刑事第六庭    審判長法　官  唐  光  義
                                法　官  許  冰  芬
                                法　官  鍾  貴  堯                          
以上正本證明與原本無異。     
不得上訴。
                                書記官  何  佳  錡

中　　華　　民　　國　 109　　年　　10　　月　　28　　日


附件：
臺灣彰化地方法院刑事判決　　　　　　109年度交易字第227號
公　訴　人　臺灣彰化地方檢察署檢察官 
被　　　告　陳裕奇　男　24歲（民國00年0月00日生）
                    身分證統一編號：Z000000000號
                    住○○市○○區○○○街000號 
                    送達處所：豐原陽東○○00000000○○○
上列被告因過失傷害案件，經檢察官提起公訴(109年度軍偵字第
10號)，被告於準備程序中就被訴事實為有罪之陳述，經本院告
知簡式審判程序之旨，並聽取公訴人及被告之意見後，由本院裁
定進行簡式審判程序，判決如下：
    主    文
陳裕奇犯過失傷害罪，處有期徒刑貳月，如易科罰金，以新臺幣
壹仟元折算壹日。
    犯罪事實
一、陳裕奇於民國108年12月17日晚間10時35分前某時許，駕駛
    車牌號碼00-0000號自用小客車，沿彰化縣員林市莒光路由
    南往北方向行駛。於同日晚間10時35分許(監視器所示時間
    )，途經莒光路與龍富一街交岔路口前，本應注意行駛至交
    岔路口，其行進應遵守燈光號誌之指示，車輛面對圓形紅燈
    ，表示禁止通行，不得超越停止線或進入路口，且應注意車
    前狀況，隨時採取必要之安全措施。而依當時天候晴、夜間
    有照明、柏油路面乾燥無缺陷、無障礙物、視距良好，並無
    不能注意之情事，竟疏未注意車前狀況及當時莒光路號誌係
    紅燈，貿然違規闖紅燈直行。適有林姵瑜騎乘車牌號碼000-
    0000號普通重型機車搭載許芷軒(未受傷)沿龍富一街由西向
    東方向行駛而至，陳裕奇所駕駛之自用小客車因而碰撞林姵
    瑜騎乘之普通重型機車，致林姵瑜人車倒地，並受有左大腳
    趾挫傷併擦傷、右側膝蓋挫傷及右下肢挫傷、左上肢擦傷及
    左側後胸壁挫傷等傷害。嗣陳裕奇於肇事後，在有偵查權限
    之機關或個人發覺犯罪前，即向至現場處理之員警坦承為肇
    事人，並接受裁判而自首。
二、案經林姵瑜訴由彰化縣警察局員林分局報告臺灣彰化地方檢
    察署檢察官偵查起訴。
    理    由
一、被告陳裕奇所犯，並非死刑、無期徒刑、最輕本刑為3年以
    上有期徒刑之罪，或高等法院管轄第一審之案件。被告於準
    備程序中，就被訴事實為有罪之陳述，經本院告知簡式審判
    程序之旨，並聽取被告與公訴人之意見後，本院認適宜進行
    簡式審判程序，爰依刑事訴訟法第273條之1第1項規定，裁
    定進行簡式審判程序。且依刑事訴訟法第273條之2及第159
    條第2項之規定，本案不適用同法第159條第1項傳聞法則有
    關限制證據能力之相關規定，亦不受同法第161條之2、第00
    0條之3、第163條之1及第164條至170條規定之限制，合先敘
    明。
二、認定犯罪事實所憑之證據及理由
(一)上開犯罪事實，業據被告坦承不諱【見109年度軍偵字第10
    號卷(下稱軍偵卷)第15至18、25、87至89頁，本院卷第59、
    65頁】。核與證人即告訴人林姵瑜於警詢及偵查時指證之情
    節相符(見軍偵卷第19至23、88至89頁)。並有道路交通事故
    調查報告表(一)、(二)-1、道路交通事故現場圖、現場及車
    損照片、路口監視器影像截圖照片、證號查詢汽車駕駛人資
    料、車輛詳細資料報表、彰化縣警察局舉發違反道路交通管
    理事件通知單、告訴人提供之彰化基督教醫療財團法人員林
    基督教醫院診斷書(109年2月29日開立)、統正骨科診所診斷
    證明書(109年1月31日開立)及彰化縣警察局道路交通事故初
    步分析研判表等資料附卷可稽(見軍偵卷第27至47、57、61
    、63、65、69、71、72頁)。足認被告上開任意性之自白與
    事實相符，堪以採信。
(二)汽車行駛至交岔路口，其行進應遵守燈光號誌或交通指揮人
    員之指揮。車輛面對圓形紅燈表示禁止通行，不得超越停止
    線或進入路口，道路交通安全規則第102條第1項第1款及道
    路交通標誌標線號誌設置規則第206條第5款第1目分別定有
    明文。又汽車行駛時，駕駛人應注意車前狀況，並隨時採取
    必要之安全措施，道路交通安全規則第94條第3項亦定有明
    文。被告為前揭自用小客車之駕駛人，自應注意並遵守上開
    規定。而本案交通事故發生地點係在彰化縣員林市莒光路與
    龍富一街交岔路口，該處設有行車管制號誌，且號誌運作正
    常等情，有前述道路交通事故調查報告表(一)、道路交通事
    故現場圖及路口監視器影像截圖照片等資料足憑。又依卷附
    道路交通事故調查報告表(一)及現場照片所示，本案交通事
    故發生當時天候晴、夜間有照明、柏油路面乾燥無缺陷、無
    障礙物、視距良好，顯見被告於案發當時並無不能注意之情
    事。然被告駕車行經上開交岔路口，竟疏未注意車前狀況及
    莒光路號誌係紅燈，貿然闖越紅燈直行，因而與告訴人騎乘
    之前揭普通重型機車發生碰撞，造成告訴人人車倒地，並受
    有左大腳趾挫傷併擦傷、右側膝蓋挫傷及右下肢挫傷、左上
    肢擦傷及左側後胸壁挫傷等傷害。被告就本案交通事故之發
    生，確有過失至明。且告訴人因本案交通事故，受有上述傷
    害，足見被告之過失行為與告訴人所受傷害間，具有相當因
    果關係，被告自應負過失傷害之罪責。至告訴人雖係無駕駛
    執照騎乘普通重型機車上路，此有證號查詢機車駕駛人及彰
    化縣警察局舉發違反道路交通管理事件通知單在卷可佐(見
    軍偵卷第59、65頁)，惟此僅屬告訴人行政違規事項，尚難
    據此即認與本案交通事故之發生有所關聯，併此敘明。
(三)綜上所述，本案事證已臻明確，被告犯行堪以認定，應依法
    論科。
三、論罪科刑
(一)核被告所為，係犯刑法第284條前段之過失傷害罪。
(二)被告於肇事後，在有偵查犯罪職權之機關或個人發覺前，向
    據報到場處理之員警當場承認為肇事人，有彰化縣警察局道
    路交通事故肇事人自首情形紀錄表附卷足徵(見軍偵卷第53
    頁)，嗣後並到庭接受裁判。堪認被告係對於未經發覺之罪
    自首，爰依刑法第62條前段規定，減輕其刑。
(三)爰審酌被告因前述駕駛疏失，未謹慎小心駕駛車輛，因而肇
    致本案交通事故之發生，造成告訴人受有上開傷害，徒增告
    訴人身體之不適與生活上之不便，被告所為誠屬不該。併斟
    酌被告過失情節、告訴人所受傷勢情形，被告於犯罪後，坦
    承犯行，雖曾與告訴人洽談調解，然因賠償金額無法達成共
    識，致調解未能成立，惟就被告應負擔之民事損害賠償責任
    ，告訴人已對被告提出刑事附帶民事訴訟以為救濟，被告除
    本案外，前無其他因刑事犯罪遭司法機關論罪科刑之紀錄，
    此有臺灣高等法院被告前案紀錄表附卷足憑(見本院卷第13
    頁)。兼考量被告自述家庭背景成員尚有雙親、1個妹妹，其
    教育程度為高中畢業，工作係職業軍人，月薪新臺幣3萬000
    0多元，需分擔家計，經濟狀況正常(見本院卷第65頁)等一
    切情狀，量處如主文所示之刑，並諭知易科罰金之折算標準
    。
據上論斷，應依刑事訴訟法第273條之1第1項、第299條第1項前
段，刑法第284條前段、第62條前段、第41條第1項前段，刑法施
行法第1條之1第1項，判決如主文。
本案經檢察官吳宇軒提起公訴，檢察官朱健福到庭執行職務。
中　　華　　民　　國　 109　　年　　7 　　月　　17　　日
                   刑事第三庭   法  官  林慧欣
以上正本證明與原本無異。
如不服本判決，應於判決送達後20日內向本院提出上訴書狀，並
應敘述具體理由。其未敘述上訴理由者，應於上訴期間屆滿後20
日內向本院補提理由書(均須按他造當事人之人數附繕本)「切勿
逕送上級法院」。
告訴人或被害人對於判決如有不服具備理由請求檢察官上訴者，
其上訴期間之計算係以檢察官收受判決正本之日期為準。
中　　華　　民　　國　 109　　年　　7 　　月　　17　　日
                                書記官  楊雅芳
附錄本案論罪科刑法條：
中華民國刑法第284條
因過失傷害人者，處1年以下有期徒刑、拘役或10萬元以下罰金
；致重傷者，處3年以下有期徒刑、拘役或30萬元以下罰金。